【裁判字號】    95,聲,2556
【裁判日期】    951227
【裁判案由】    停止執行
【裁判全文】
臺灣臺中地方法院民事裁定              95年度聲字第2556號
聲  請  人  甲○○
相  對  人  乙○○
當事人間聲請停止執行事件，本院裁定如下：
    主    文
聲請人提供新臺幣陸萬陸仟陸佰陸拾柒元為擔保後，本院九十五
年度執字第五七九六一號拍賣抵押物執行事件之強制執行程序，
於本院九十五年度訴字第二五四二號確認抵押權不存在事件判決
確定或撤回起訴前，應暫予停止。
    理      由
一、按「有回復原狀之聲請，或提起再審或異議之訴，或對於和
    解為繼續審判之請求，或提起宣告調解無效之訴、撤銷調解
    之訴，或對於許可強制執行之裁定提起抗告時，法院因必要
    情形或依聲請定相當並確實之擔保，得為停止強制執行之裁
    定」，強制執行法第１８條第２項定有明文；又抵押權人聲
    請拍賣抵押物，經法院為許可強制執行之裁定而據以聲請強
    制執行，抵押人對該裁定提起抗告或依同法第１４條提起異
    議之訴時，法院得依同法第１８條第２項為停止強制執行之
    裁定，抵押人如以該裁定成立前實體上之事由主張該裁定不
    得為執行名義而提起訴訟時，其情形較裁定程序為重，依「
    舉輕明重」之法理，並兼顧抵押人之利益，則抵押人自得依
    強制執行法第１８條第２項規定聲請為停止強制執行之裁定
    （大法官會議釋字第１８２號解釋理由書參照）。另法院依
    前揭規定及大法官會議解釋意旨，裁定准許停止強制執行時
    ，命聲請人提供之擔保，係備供債權人因停止執行所受損害
    之賠償，其數額應依標的物停止執行後，債權人未能即時受
    償或利用該標的物所受之損害額，或其另供擔保強制執行所
    受之損害額定之，非以標的物之價值或其債權額為依據。
二、本件聲請人以其經向本院提起確認抵押權不存在為理由，聲
    請裁定停止本院９５年執字第５７９６１號拍賣抵押物執行
    事件之強制執行程序，業據本院調閱本院９５年度訴字第２
    ５４２號確認抵押權不存在之訴及前揭執行案卷查明屬實，
    經核合於前述規定，應予准許。至於聲請人應提供之擔保金
    方面，本院審核上開強制執行案卷結果，前揭強制執行事件
    之執行標的係坐落臺中市○區○○段９小段９地號土地（權
    利範圍２９／１００００）、同區○○○○段３６８－９２
    地號土地（權利範圍２９／１００００）及其上８９９建號
    即門牌台中市○區○○路１２３巷號７樓之９房屋（權利範
    圍全部），且相對人為第二順位最高限額抵押權人，主張結
    算債權額新臺幣（下同）４０００００萬，就該不動產拍賣
    所得本得依其順位優先受償。故倘該強制執行事件逕予停止
    執行，可能造成相對人受到之最大損害，應係因上開不動產
    延後拍賣，致相對人就該不動產所擔保之結算債權額即４０
    ００００元未能提前受償，而受有以該債權額依法定利率計
    算之損失。再參酌本案訴訟之標的價額未逾民事訴訟法第４
    ６６條所定額數，至２審終結之期間推定為３年４個月（參
    照各級法院辦案期限實施要點第２條規定民事通常程序第１
    審審判案件期限１年４個月，第２審審判案件期限２年），
    則相對人因聲請人聲請停止執行所受之損害，應為在該民事
    訴訟程序進行期間，延後全額受償之損失即即６６６６７元
    （４０００００ｘ５％ｘ４０／１２＝６６６６７），本院
    認聲請人應供擔保之擔保金額以上開數額為適當，爰裁定如
    主文所示。至聲請人具狀補充陳明其已無資力負擔高額之擔
    保金，請求准予免供擔保云云，因於法不合，尚難照准，附
    此敘明。
中    華    民    國    95    年    12    月    27    日
                  民事第二庭    法  官  許冰芬
以上正本係照原本作成
如不服本裁定應於送達後10日內向本院提出抗告狀，並繳納抗告
費新臺幣1,000元。
中    華    民    國    95    年    12    月    27    日
                                書記官  陳其良


司法院資訊處製作；財團法人民間司法改革基金會備份。
